臺灣高雄地方法院刑事判決　　　　　　110年度簡上字第171號
上　訴　人　臺灣高雄地方檢察署檢察官
被　　　告　王永昆



上列上訴人因被告傷害案件，不服本院高雄簡易庭民國110 年4
月23日110 年度簡字第559 號第一審簡易判決（聲請簡易判決處
刑案號：109 年度偵字第25482 號），提起上訴，本院管轄之第
二審合議庭判決如下：
    主  文
原判決撤銷。
王永昆犯傷害罪，處拘役伍拾日，如易科罰金，以新臺幣壹仟元
折算壹日。又犯傷害罪，處拘役貳拾日，如易科罰金，以新臺幣
壹仟元折算壹日。應執行拘役陸拾日，如易科罰金，以新臺幣壹
仟元折算壹日。
    事  實
一、王永昆因細故對姜銀象、姜有成父子有所不滿，且於民國10
    9 年11月23日9 時35分許，在高雄市○○區○○街000 號與
    姜有成再生口角糾紛，竟基於傷害之犯意，當場持木棍毆打
    姜有成，致姜有成受有頭部外傷併腦震盪、頭皮血腫之傷害
    。姜銀象獲悉上開情事後旋即前往上址並與王永昆發生肢體
    爭執，而王永昆竟另基於傷害之犯意，徒手毆打姜銀象，致
    姜銀象受有前額挫傷併0.5 公分開放性傷口之傷害。嗣因員
    警獲報到場處理並扣得木棍1 支，始悉上情。
二、案經姜有成、姜銀象訴由高雄市政府警察局三民第二分局報
    告臺灣高雄地方檢察署檢察官偵查後聲請簡易判決處刑。
    理  由
一、證據能力部分：
    按被告以外之人於審判外之言詞或書面陳述，除法律有規定
    者外，不得作為證據，刑事訴訟法第159 條第1 項定有明文
    。又被告以外之人於審判外之陳述，雖不符刑事訴訟法第15
    9 條之1 至第159 條之4 之規定，而經當事人於審判程序同
    意作為證據，法院審酌該言詞陳述或書面陳述作成時之情況
    ，認為適當者，亦得為證據；當事人、代理人或辯護人於法
    院調查證據時，知有同法第159 條第1 項不得為證據之情形
    ，而未於言詞辯論終結前聲明異議者，視為有前項之同意，
    刑事訴訟法第159 條之5 亦有明定。查檢察官、被告王永昆
    於本院行準備程序時，對本判決以下引用之證據資料，均同
    意有證據能力（見院二卷第59頁），且迄於言詞辯論終結前
    均未聲明異議。經本院審酌各該證據作成時之情況並無違法
    或顯然不可信之瑕疵，爰認以之作為證據應屬適當，揆諸上
    開說明，應具證據能力。另本院後述所引用之非供述證據部
    分，與本案均有關聯性，且查無違反法定程序取得之情，依
    刑事訴訟法第158 條之4 規定反面解釋，亦具證據能力。
二、認定事實所憑之證據及理由：
    上揭事實，業據被告於偵查及審理時坦承不諱（見偵卷第35
    頁、院二卷第59、87頁），核與證人即告訴人姜有成、姜銀
    象各於警詢、偵查中之證述大致相符（見警卷第7 至9 、13
    至15頁、偵卷第34頁），並有高雄市政府警察局三民第二分
    局扣押筆錄、扣押物品目錄表、扣押物品收據、扣押物品照
    片（見警卷第19至25頁）、監視錄影畫面擷圖2 張（見警卷
    第27頁）、告訴人姜有成、姜銀象之診斷證明書（見警卷第
    33至35頁）、告訴人姜有成之傷勢照片4 張（見警卷第37頁
    ）在卷可稽，足認被告前揭任意性自白與事實相符，堪可採
    信。從而，本案事證明確，被告上開犯行，洵堪認定，應依
    法論科。
三、論罪科刑及上訴論斷部分：
  ㈠原審予以論罪科刑，固非無見。惟被告於本院審判中供稱：
    我當天前往上址與姜有成發生衝突，當下只是要打姜有成而
    已，之後是因為姜銀象到場又與我發生衝突，我才又打姜銀
    象，我打姜有成時並沒有想到要打姜銀象等語（見院二卷第
    93頁），則依被告所述，其非自始即出於概括之犯意毆打告
    訴人2 人，原審就此未詳予推求被告主觀上之犯意，逕認被
    告係出於同一犯意，以接續之一行為同時傷害告訴人2 人，
    為想像競合犯而從一重處斷，容有未恰，故上訴人以被告係
    分別起意毆打告訴人2 人，應予分論併罰，且原審量刑過輕
    為由指摘原判決不當，為有理由，自應由本院將原判決撤銷
    改判。是核被告所為，均係犯刑法第277 條第1 項之傷害罪
    。被告就上開2 次傷害犯行，犯意各別，行為互殊，應分論
    併罰。
  ㈡爰以行為人之責任為基礎，審酌被告為心智健全之成年人，
    僅因細故與告訴人2 人發生爭執，竟持木棍毆打告訴人姜有
    成、並徒手毆打告訴人姜銀象，致告訴人2 人分別受有上開
    傷害，所為實不足取。再審酌被告供陳之犯罪動機、毆打告
    訴人2 人之犯罪情節和手段、告訴人2 人所受傷勢程度。復
    權衡被告雖有意願與告訴人2 人調解並賠償其等損害，然因
    被告資力不足，且雙方就賠償金額認知有差距致未能成立調
    解，故被告迄今尚未彌補告訴人2 人所受之損害，有本院刑
    事調解案件簡要紀錄表（見院一卷第33頁）、被告所提刑事
    陳報狀（見院二卷第67頁）、本院低收入戶、中低收入戶查
    詢資料（見院二卷第75頁）可資憑佐。並考量被告坦承犯行
    之犯後態度，自陳國中畢業之智識程度，現擔任油漆臨時工
    ，月收入約新臺幣3 萬元，已婚，一名小孩已成年，一名小
    孩未成年之家庭經濟狀況等一切情狀（見院二卷第92頁），
    分別量處如主文所示之刑，並均諭知易科罰金之折算標準。
    另斟酌被告為前開犯行之時間，數次犯行所應給予刑罰之加
    重效益，所犯數罪反應出之人格特性及整體犯罪非難評價等
    總體情狀，諭知如主文所示之應執行刑及易科罰金之折算標
    準，以資懲儆。至扣案之木棍1 支，固為被告本案犯罪所用
    之物，然其係在案發地隨手取得，並非被告所有等節，業據
    被告、告訴人2 人於警詢時供述明確（見警卷第3 、9 、14
    頁、偵卷第34頁），且非屬違禁物，爰不予宣告沒收，附此
    敘明。
據上論斷，依刑事訴訟法第455 條之1 第1 項、第3 項、第369
條第1 項前段、第364 條、第299 條第1 項前段，刑法第277 條
第1 項、第41條第1 項前段、第51條第6 款，刑法施行法第1 條
之1 ，判決如主文。
本案經檢察官丁亦慧聲請簡易判決處刑，檢察官陳俊秀到庭執行
職務。
中    華    民    國   110    年    10    月    7     日
                  刑事第八庭    審判長法  官  林英奇
 
                                      法  官  陳鑕靂
 
                                      法  官  黃傳堯
以上正本證明與原本無異。
不得上訴。
中    華    民    國   110    年    10    月    7     日
                                      書記官  黃振羽
附錄本判決論罪科刑法條：
刑法第277條第1項
傷害人之身體或健康者，處5 年以下有期徒刑、拘役或50萬元以
下罰金。